【裁判字號】    92,易,2593
【裁判日期】    921128
【裁判案由】    傷害等
【裁判全文】
臺灣臺中地方法院刑事判決                        九十二年度易字第二五九三號
    公  訴  人  臺灣臺中地方法院檢察署檢察官
    被      告  戊○○  男  二.
                丁○○  男  三.
                丙○○  男  二.
右列被告因傷害等案件，經檢察官提起公訴（九十二年度偵字第一四一三九號），於
準備程序中被告為有罪之陳述，並聽取當事人意見後，本院合議庭裁定改以簡式審判
程序判決如左：
    主  文
戊○○、丁○○、丙○○共同以強暴使人行無義務之事及妨害人行使權利，各處有期
徒刑參月，如易科罰金，均以佰元折算壹日。
    事  實
一、戊○○於民國九十二年四月五日晚上駕駛車牌號碼ＰＧ─２７５７號自用小客車
    搭載丁○○及丙○○，自臺中縣龍井鄉○○路往龍井方向行駛，另乙○○同時亦
    駕駛之９Ｕ─８８８３號自用小客車搭載甲○○、范欣宜與戊○○同方向行駛，
    並在戊○○前方蛇行而主動挑釁，二車乃沿途發生追逐。於同日二十三時二十分
    許，行經臺中縣龍井鄉○○路與海尾路口時，駕駛在前之乙○○突然煞車左轉，
    戊○○煞車不及自後追撞乙○○之車輛，戊○○、丁○○及丙○○等三人因不滿
    乙○○駕車挑釁之行為，乃基於傷害人身體、毀損及妨害自由之犯意聯絡，分別
    下車將乙○○、甲○○二人強行拖下車，並由丙○○強取乙○○車輛之鑰匙及遙
    控器，將鑰匙折斷毀壞，致令不堪用（毀損部分業據乙○○撤回告訴），以此強
    暴方式妨害乙○○行使權利，以防乙○○駕車離去，戊○○等三人隨即共同出手
    毆打乙○○、甲○○二人，且挾毆打之強勢命令乙○○、甲○○跪下道歉，乙○○、甲○○因心生畏懼立即下跪，以此強暴方式使乙○○、甲○○行無義務之事
    ，因三人出手毆打並致乙○○受有疑似腦震盪、前頸、前胸、腹壁、背部、兩膝
    及下腿多處傷口、右耳後、右頰部及左耳後多處傷口之傷害；甲○○受有右側胸
    壁挫傷、右部及右背部挫傷、右側耳膜穿孔、右頰部及右上唇挫傷瘀血等傷害
    （傷害部分業據乙○○、甲○○撤回告訴）。
二、案經乙○○、甲○○訴由臺中縣警察局烏日分局報告台灣台中地方法院檢察署檢
    察官偵查起訴。
    理      由
一、訊據被告戊○○、丁○○及丙○○對於在右揭時、地共同毆打告訴人乙○○及甲○○，並由丙○○強取乙○○車輛之鑰匙及遙控器，將鑰匙折斷毀壞，致令不
    堪用，以此強暴方式妨害乙○○行使權利，以防乙○○駕車離去，戊○○等三人
    隨即共同出手毆打乙○○、甲○○二人，且挾毆打之強勢命令乙○○、甲○○跪
    下道歉，乙○○、甲○○因心生畏懼立即下跪，以此強暴方式使乙○○、甲○○
    行無義務之事，因三人出手毆打並致乙○○受有疑似腦震盪、前頸、前胸、腹壁
    、背部、兩膝及下腿多處傷口、右耳後、右頰部及左耳後多處傷口之傷害；甲○○受有右側胸壁挫傷、右部及右背部挫傷、右側耳膜穿孔、右頰部及右上唇挫
    傷瘀血等傷害之事實均坦承不諱，核與告訴人乙○○、甲○○之指訴，證人范欣
    宜證稱：被告撞上其等車輛後，有人下車打開駕駛座及右前座之車門，將乙○○
    、甲○○拖下車，同時有人將鑰匙拔下，被告即輪流打告訴人；告訴人二人被毆
    打後有跪地上，伊在車上有聽見被告之中有人叫告訴人跪在地上道歉等語在卷。
    又告訴人自用小客車之遙控器與鑰匙本係一體，惟已遭強力破壞而分離，有該遙
    控器及鑰匙扣案可稽，從而告訴人乙○○指訴其車輛鑰匙遭拔下後折斷，應係屬
    實。此外，復有現場圖一紙、道路交通事故處理記錄登記簿一紙及照片二紙附卷
    可稽，被告戊○○、丁○○、丙○○共同以強暴、脅迫使人行無義務之事及妨害
    人行使權利之犯行，應堪認定。
二、核被告戊○○、丁○○及丙○○所為，均係犯刑法第三百零四條第一項之強制罪
    行。被告三人有犯意之聯絡及行為之分擔，為共同正犯。爰審酌被告三人因告訴
    人乙○○在戊○○前方蛇行而主動挑釁，二車乃沿途發生追逐而生糾紛之犯罪動
    機、目的，取走告訴人之汽車鑰匙，及犯後已與被害人和解，有和解書一份附卷
    可證，及坦承犯行態度良好等一切情狀，分別量處如主文所示之刑，並諭知易科
    罰金之折算標準，以示懲儆。
三、公訴意旨另以：被告三人共同由其中之被告丙○○毀損乙○○所駕駛車輛之汽車
    鑰匙，致令不堪使用，皆涉有刑法第三百五十四條之毀損罪嫌；另共同毆打乙○○、甲○○成傷，則均涉有刑法第二百七十七條第一項之傷害罪嫌。經查：告訴
    乃論之罪，告訴人於第一審辯論終結前得撤回其告訴，又告訴經撤回者，應諭知
    不受理之判決，刑事訴訟法第二百三十八條第一項第三百零三條第三款分別定
    有明文。本件被告二人被訴犯有刑法第二百七十七條第一項之傷害及刑法第三百
    五十四條毀損之罪嫌，依同法第二百八十七條、三百五十七條之規定，均須告訴
    乃論。茲據告訴人乙○○、甲○○表明已因和解，並履行和解條件，而撤回其告
    訴，有和解書、及撤回狀各一紙附卷可證，依刑事訴訟法第三百零三條第三款之
    規定，本應為諭知不受理之判決，惟公訴人認與前揭有罪部分均有方法結果之牽
    連犯裁判上一罪關係，爰皆不另為不受理判決之諭知，併此敘明。
據上論斷，應依刑事訴訟法第二百七十三條之一第一項、第二百九十九條第一項前段
，刑法第二十八條、第三百零四條第一項、第四十一條第一項前段，罰金罰鍰提高標
準條例第一條前段、第二條，判決如主文。
中      華      民      國  九十二  年    十一      月    二十八    日
                                      法  官 黃松竹
右正本證明與原本無異。
如不服本判決，應於送達後十日內，向本院提出上訴狀，上訴於台灣高等法院台中分
院（須附繕本）。
中      華      民      國  九十二  年    十一      月    二十八    日
                                      書記官
附錄論罪科刑之法條︰
刑法第三百零四條第一項︰以強暴脅迫使人行無義務之事或妨害人行使權利者，處
三年以下有期徒刑拘役或三百元以下罰金。


司法院資訊處製作；財團法人民間司法改革基金會備份。
